【裁判字號】    95,聲,1072
【裁判日期】    950921
【裁判案由】    發還擔保金
【裁判全文】
臺灣板橋地方法院民事裁定              95年度聲字第1072號
聲  請  人
即  債權人    弘嶸工業股份有限公司
法定代理人    乙○○
相  對  人
即  債務人    景勝針織有限公司
兼  法  定
代  理  人    甲○○
             （原名林慶堂）
上列聲請人聲請發還擔保金事件，本院裁定如下：
    主  文
聲請人於臺灣臺北地方法院九十年度存字第一七八四號擔保提存
事件一案所提存之擔保金新臺幣肆拾伍萬元准予發還。
聲請程序費
    理  由
一、本件聲請意旨略以：聲請人與相對人間因假扣押強制執行事
    件，前依本院90年度裁全明字第2622號民事裁定，提供如主
    文第1 項所示之提存物，嗣相對人以聲請人上開聲請供擔保
    假扣押執行伊對第三人中國產物保險股份有限公司之保險金
    債權，致伊受有損失新台幣2,779,430 元，而向本院堤起損
    害賠償訴訟，經本院92年度訴字第483 號民事判決認相對人
    主張所生之損害與聲請人實施假扣押間並無相當因果關係，
    而駁回相對人之起訴在案。依此，本件相對人並未因聲請人
    供擔保聲請假扣押而受有任何損害，故應供擔保原因既已消
    滅; 為此，爰依法聲請返還前開提存物等語；並提出本院90
    年度裁全明字第2622號假扣押裁定、92年度訴字第483 號民
    事判決等影本各1份為證。
二、按應供擔保之原因消滅者，法院應依供擔保人之聲請，以裁
    定命返還其提存物或保證書，民事訴訴法第104 條第1項第1
    款定有明文，依同法第106 條之規定，於其他依法令供訴訟
    上之擔保者，亦準用之。又因釋明假扣押之原因而供之擔保
    ，係擔保債務人因假扣押所受之損害，故必待無損害發生，
    或債權人本案勝訴確定，或就所生之損害已經賠償時，始得
    謂供擔保之原因消滅，最高法院 53年台抗字第279號判例意
    旨可資參照。
三、經查：聲請人前與相對人間因損害賠償債務事件，聲請本院
    於90年4月18日以90年度裁全明字第2622 號裁定准予假扣押
    ，嗣相對人即對聲請人就上開假扣押提起損害賠償之訴，經
    本院以92年度訴字第483號判決相對人敗訴，並於92年7月31
    日確定在案，而聲請人亦於95年6月1日具狀向本院執行處撤
    回假扣押執行程序等情，業據本院調取上開卷宗核閱屬實，
    是相對人未因上開假扣押受有損害。揆諸前揭法條規定，聲
    請人之聲請即有理由，應予准許。
四、依民事訴訟法第95條、第78條，裁定如主文。
中    華    民    國    95    年    9     月    21    日
                  民事第三庭    法  官  何君豪
以上正本證明與原本無異。
如對本裁定抗告須於裁定送達後10日內向本院提出抗告狀，並應
繳納抗告裁判費新臺幣1,000元。
中    華    民    國    95    年    9     月    21    日
                                書記官  蕭興南


司法院資訊處製作；財團法人民間司法改革基金會備份。
